CURRICULUM VITAE Frederico de Andrade Bortoloti

Engenheiro Metalurgista e de Materiais CREA-ES 8658-D,

Casado, 44 anos. Rua Peroba, 43, Mucuri/BA

Tel / Whatsapp: 73 99903-4641

Frederico.fk@outlook.com

OBJETIVO:

Área de Engenharia Mecânica / Metalúrgica, Montagem e Manutenção. Disponibilidade para atuar em qualquer parte do Brasil e do Mundo.

Engenheiro Metalurgista e de Materiais (UVV-ES) e Técnico em Mecânica Industrial (ETFES, atual IFES), com vivência de 24 anos em lubrificação, inspeção, fabricação, montagem e manutenção de equipamentos estáticos e rotativos e estruturas metálicas. Sólidos conhecimentos e experiência em fabricação de estruturas metálicas e soldagem (FBTS/CAWI-AWS).

Conhecimento e experiência em ferramentas de qualidade e produção, a saber: WCM, W.O. TOOLS, FMEA, PDCA, SIX SIGMA, LEAN, KAIZEN, TQM, entre outros. Ótimo relacionamento interpessoal e Gestão de Pessoas.

Experiência em supervisão de equipes multidisciplinares, com foco na em pessoas e processos.

Experiência em confecção e auditoria de Procedimentos Técnicos, Memoriais Descritivos e Especificações para aquisição de equipamentos e serviços, confecção e fiscalização de Databooks englobando os documentos de qualidade necessários para atendimento tanto às normas brasileiras quanto internacionais, assim como, a requisitos de clientes.

Usuário de MS Project, Autocad 3D, SAP, MS Excel, Lotus Notes e MS Outlook.

Disponível para viagens e mudança.

Linkedin: Frederico Bortoloti

Formação Acadêmica:

06/2013

Engenharia Metalúrgica e de Materiais – Universidade de Vila Velha - UVV.

12/2000

Técnico em Mecânica – Centro Federal de Educação Tecnológica do Espírito Santo – *CEFETES.*

Cursos de Qualificação:

Certified Associate Welding Inspector – American Welding Society – AWS – 40 horas – em 10/08

Inspetor de Soldagem Nível 2 – PETROSOLDA – 40 horas, em 02/08.

Inspetor de Líquido Penetrante Nível 2 - FRAEND - 80 horas, em 06/05.

Inspetor de Soldagem Nível 1 – Fundação Brasileira de Tecnologia da Soldagem – FBTS – 100 horas, de 05/02 à 06/02.

Capacitação Técnica em Perfuração e Produção de Petróleo – Centro Federal de Educação Tecnológica do Espírito Santo – *CEFETES* – 107 horas, de 09/00 à 12/00.

Idiomas:

Inglês - Nível intermediário de conversação – CCAA / Eagle School;

- Leitura e interpretação de normas internacionais.

Experiência Profissional:

11/2024 à Atual:

Suzano Celulose e Papel SA [MUCURI-BA]

Supervisor de Manutenção - Inspeção e Lubrificação;

Atividades Exercidas:

- Supervisão de equipe de Inspetores e Lubrificadores totalizando equipe de 32 colaboradores diretos;
- Gestão de rotinas de Inspeção Preditiva e Sensitiva de equipamentos rotativos, tais como: bombas, compressores, ventiladores, acoplamentos, redutores, mancais etc.;
- Execução de Procedimentos de Soldagem para Reparos em tanques de aço carbono e inox, tubos e recipientes de pressão;
- Monitoramento e inspeção das atividades de fabricação e soldagem de equipamentos de aço carbono e inox, vasos de pressão, caldeiras e tubos;
- Gestão das Qualificações de Soldadores e Procedimentos de Soldagem (WPS, RQP,);
- Gestão de rotinas de lubrificação de equipamentos rotativos;
- Liderança no projeto para redução de custos de lubrificantes e consumíveis em atividades relacionadas à Manutenção e Confiabilidade da Planta;
- Gestão de rotina estruturada com foco em metas diárias;
- Gestão de equipe e demandas;

01/2019 à 10/2024:

CNH Industrial SA, CASE NEW HOLLAND (CURITIBA-PRI

Engenheiro de Manufatura - Welding & Hyd Tubes - Case New Holland Curitiba/PR;

Atividades Exercidas:

- Piloto do projeto Relayout Fábrica de Colheitadeiras, Fluxo de valor e infraestrutura de manufatura Solda – Projeto AST10 – Colheitadeitas TCTX;
- Análise técnica e supervisão de serviços de montagens e relocações de estruturas de içamento (Pontes Rolantes e Kbk's).
- Análise técnica de projetos de dispositivos de soldagem Projetos de novos produtos;
- Projetos de análise e resolução de mecanismos de falha Soldagem;
- Elaboração de Projetos Kaizen de redução de custos e controle de qualidade.
- Implantação de novos processos em soldagem e fabricação de tubos hidráulicos;
- Implantação, desenvolvimento e controle de processo de brasagem de tubos hidráulicos Advanced Kaizen:
- Projeto avançado em controle de contaminação em sistema hidráulico de colheitadeiras e tratores Advanced Kaizen;
- Projetos de insourcing de itens buy Redução de risco produtivo e custo global;
- Desenvolvimento de fornecedores de matérias primas, comodities e serviços;
- Fiscalização de fornecedores em projetos sob demanda e controle de fornecimento;
- Desenvolvimento do processo de manufatura e galvanização de tubos hidráulicos para tratores e colheitadeiras.

09/2017 à 12/2018:

FK Inspeções Ltda. [FORTALEZA-CE/VITÓRIA-ES]

Engenheiro de Inspeção de Equipamentos Estáticos e Estruturas Metálicas.

Atividades Exercidas:

- Inspeção de fabricação de estruturas metálicas (Cúpula Fortaleza/CE);
- Inspeção e Controle de Qualidade em Fabricação (Truck Brasil Fortaleza/CE);
- Inspeção e integridade estrutural dos tanques de Óleo Diesel Ferrovia Vitória-Minas (Vale RB Test Nova Era e Governados Valadares/MG);
- Inspeção e análise de integridade estrutural do prédio da caldeira da linha 1 (Suzano Celulose R2 Engenharia Mucuri/BA);

01/2016 à 08/2017:

White Martins Gases do Nordeste SA. [FORTALEZA-CE]

Engenheiro de Aplicações e Processos - Segmento Metalmecânico - Região Nordeste.

Atividades Exercidas:

- Desenvolvimento técnico de processos dentro de clientes no segmento metalomecânico;
- Aplicações de gases industriais para soldagem e corte em industrias de médio e grande porte:
- Suporte técnico e análise crítica para processos de solda e corte;
- Projetos de redução de custos, aumento de produtividade e controle de qualidade em soldagem;

07/2014 à 09/2015:

Time-Now Engenharia SA. [VITÓRIA-ES]

Engenheiro de Campo. Supervisor da equipe de fiscalização dos contratos de Recuperação Estrutural da Samarco Mineração SA – GGOP.

Atividades Exercidas:

- Supervisão de equipe de fiscalização de serviços de recuperação estrutural.
- Avaliação técnica de orçamentos para manutenção de estruturas metálicas.
- Controle de qualidade na fabricação e montagem de estruturas metálicas
- Gestão de equipes de fiscalização de controle de qualidade.
- Avaliação técnica em serviços de soldagem.
- Elaboração, revisão e desenvolvimento de especificações e padrões técnicos.

01/2014 à 06/2014

Intertek Moody International do Brasil Ltda. [VITÓRIA-ES]

Supervisor Técnico de Fiscalização - Engenheiro.

Atividades Exercidas:

- Supervisão da Fiscalização de Controle da Qualidade na fabricação de Dutos Submarinos (Risers) do projeto Guará-Lula, Petrobras.
- Gestão de Equipes de Fiscalização de Controle de Qualidade.
- Análise Crítica em soldagem de tubos cladeados e bub e revestimento de polipropileno.
- Verificação e Avaliação de reparos de soldagem e de revestimento dos dutos.

05/2013 à 11/2013:

Columbia Tecnologia em Petróleo LTDA. [VITÓRIA-ES]

Coordenador de Controle de Qualidade

Atividades Exercidas:

- Inspeção de soldagem na fabricação de tanques atmosféricos (CDGN) conforme API 650.
- Coordenação, supervisão e gestão de equipe de inspetores de qualidade.
- Supervisão de equipe de acabamento mecânico.

01/2012 à 05/2013:

SGS do Brasil LTDA. [RIO DE JANEIRO-RJ/VITÓRIA-ES]

Fiscalização de Obras de Fabricação Mecânica.

Atividades Exercidas:

- Inspeção de fabricação mecânica, montagem, soldagem, pintura e controle de qualidade na fabricação de estruturas metálicas destinadas ao Projeto da 4ª Usina de Pelotização da Samarco, na fábrica da Brafer/RJ (01/2012 a 08/2012).
- Inspeção de fabricação mecânica, montagem, soldagem, pintura e controle de qualidade na fabricação de equipamentos tais como os silos e tanques destinados ao Projeto da 4ª Usina de Pelotização da Samarco, na fábrica da HKM /ES (08/2012 a 05/2013).
- Inspeção e diligênciamento da fabricação dos equipamentos.
- Supervisão de equipes de inspetores de qualidade e ensaios não destrutivos.

02/2011 à 11/2011:

Columbia Tecnologia em Petróleo LTDA. [VITÓRIA-ES]

Coordenação de Controle da Qualidade.

07/2006 à 12/2010:

Tecnosolda / Petrosolda. [VITÓRIA-ES]

Instrutor de curso de Inspeção de Soldagem.

02/2006 à 12/2010:

RB Test Inspeções e Ensaios Não-Destrutivos LTDA. [VITÓRIA-ES]

.Inspeção de Soldagem.

04/2005 à 02/2006:

União Engenharia LTDA. [VITÓRIA-ES]

Técnico de Planejamento / Inspetor de Soldagem Nível 1.

08/2003 à 01/2005:

B&C Inspeção e Serviços LTDA. [SÃO MATEUS-ES]

PETROBRAS – Petróleo Brasileiro AS. Fiscalização de Montagem Mecânica.

07/2002 à 04/2003:

Qualiman Montagens Industriais e Comércio LTDA. [SÃO MATEUS-ES]

Auxiliar Técnico de Manutenção:

07/2001 à 12/2001:

Estágio

Petrobras - Petróleo Brasileiro S.A. - UN-ES. [SÃO MATEUS-ES]

ISUP - Instalações de Superfícies. Manutenção de Caldeiraria. Fiscalização de Serviços de Manutenção de Caldeiraria e Pintura.